---
title: "<center>실습과제</center>"
author: '<div style="text-align: right"> 6조(김민정,박종원,변지영,이소영,하동호) </div>'
date: '<div style="text-align: right"> 2022-2-13 </div> '
output: html_document
---
## 1번
### 약수와 소수 구하기
#### (1) n이 입력값으로 주어질 때 약수의 개수를 출력하는 함수를 완성하시오.
```{r}
div_count <- function(n){
  return(sum(n%%(1:n)==0))
}
div_count(10)
```

#### (2) n이 입력값으로 주어질 때 소수의 개수를 출력하는 함수를 완성하시오.
```{r}
prime_count <- function(n){
    return(sum(sapply(1:n, div_count) == 2))
}
prime_count(10)
```

## 2번
### mtcars 데이터셋 분석
#### mtcars 데이터셋의 구조를 확인하시오.
```{r}
str(mtcars)
```
#### mtcars 데이터셋의 요약정보를 확인하시오.
```{r}
summary(mtcars)
```
#### gear의 개수가 4인 자동차 모델의 모든 열 정보를 추출하시오.
```{r}
mtcars[mtcars$gear==4,]
```
#### gear의 개수가 4인 자동차 모델의 mpg, cyl, hp, wt 열 정보만 추출하시오.
```{r}
mtcars[mtcars$gear==4,c(1,2,4,6)]
```
#### mpg가 가장 낮은 자동차 모델의 모든 열 정보를 추출하시오.
```{r}
mtcars[mtcars$mpg==which.min(mtcars$mpg),]
```
#### mpg가 가장 낮은 자동차 모델의 mpg, cyl, hp, wt 열 정보만 추출하시오.
```{r}
mtcars[mtcars$mpg==which.min(mtcars$mpg), c(1,2,4,6)]
```
#### 연비(mpg) 의 평균, 분산, 표준편차를 구하시오.
```{r}
mean(mtcars$mpg)
var(mtcars$mpg)
sd(mtcars$mpg)
```
#### 연비(mpg) 가 중앙값 (median)보다 큰 모델들의 평균, 표준편차를 구하시오.
```{r}
mean(mtcars$mpg>median(mtcars$mpg))
sd(mtcars$mpg>median(mtcars$mpg))
```
#### 연비(mpg) 의 히스토그램을 그리시오.
```{r}
hist(mtcars$mpg)
```
#### 기어(gear) 의 개수에 따른 빈도수를 나타내는 barplot을 그리시오.
```{r}
barplot(table(mtcars$gear))
```
#### mpg와 wt와의 관계를 나타내는 산점도 (scatter plot)를 그리시오.
```{r}
plot(mtcars$mpg,mtcars$wt)
```

## 3번
### state.x77 데이터셋 분석

#### state.x77 데이터셋의 각 변수값에 대해 조사하시오.
```{r}
?state.x77
```

#### state.x77 데이터셋의 데이터 프레임을 분석하시오.
```{r}
st <- as.data.frame(state.x77)
st
```
#### state.x77 데이터셋의 각 변수별 기술적 통계량을 분석하시오.
```{r}
summary(st)
```
#### state.x77 데이터셋의 각 변수별 확률분포를 시각화하시오.
```{r}
hist(st$Population, breaks=30)
hist(st$Income, breaks=30)
hist(st$Illiteracy, breaks=30)
hist(st$`Life Exp`, breaks=30)
hist(st$Murder, breaks=30)
hist(st$`HS Grad`, breaks=30)
hist(st$Frost, breaks=30)
hist(st$Area, breaks=30)
```


#### state.x77 데이터셋의 각 변수간의 관계에 대해 분석하고 시각화하시오.

```{r}
pairs(st)
# 양, 음의 상관관계 색깔표시
#install.packages('corrgram')
library(corrgram)
windows(width=7.0, height=7.0)
corrgram(state.x77, 
         main="Corrgram of US States Data",
         order=TRUE, 
         lower.panel=panel.shade, 
         upper.panel=panel.pie, 
         text.panel=panel.txt)
mode = lm(Income ~ Population + Illiteracy+ `Life Exp`+ Murder + `HS Grad` + Frost + Area, data = st)
mode1 <- lm(Income ~ Population , data = st)
mode2 <- lm(Income ~ Illiteracy, data = st) #회귀계수가 -440.6  이므로 종속변수에 영향을 크게 미침
mode3 <- lm(Income ~ `Life Exp`, data = st) #회귀계수가 155.7  이므로 종속변수에 영향을 크게 미침
mode4 <- lm(Income ~ Murder, data = st)
mode5 <- lm(Income ~ `HS Grad`, data = st)
mode6 <- lm(Income ~ Frost, data = st)
mode7 <- lm(Income ~ Area, data = st)
```
```{r}
summary(mode2) 
# 독립변수의 pvalue가 매우 작으므로 독립변수가 유의한 영향을 미친다고 볼 수있음
# 회귀 모델의 pvalue도 작으므로 모델이 유의하다고 볼 수 있음
```
```{r}
summary(mode3)
# 독립변수의 pvalue가 작으므로 독립변수가 유의한 영향을 미친다고 볼 수있음
# 회귀 모델의 pvalue도 작으므로 모델이 유의하다고 볼 수 있음
```
```{r}
summary(mode)
# 독립변수 중 Population, HS Grad의  pvalue가 0.5보다 작으므로 두 독립변수가 유의한 영향을 미친다고 볼 수있음
# 회귀 모델의 pvalue는 매우 작으므로 모델이 유의하다고 볼 수 있음
# 회귀 모델의 pvalue가 가장 작으므로 세가지 모델 중 통계적으로 가장 유의한 모델이라고 볼 수있음.
```
#### state.x77 데이터셋을 대상으로 통계적 분석을 실행하고 통계적 분석을 통해 얻은 분석 결과를 기술하시오. 예 ) 변수간 상관관계가 가장 높은 두 변수는 Murder 와 Illiteracy 이다.
```{r}
cor(st)
#분석 결과
#가장 상관관계가 높은 변수는 Murder,Life Exp 이고 음의상관관계를 가진다.
#상관계수-0.78이다.
```


## 5장 (1번, 2번)
### 1. 이산확률변수 X의 확률분포가 다음과 같다. 물음에 답하라.

|X|-2|-1|0|1|2|
|:------:|:---:|:---:|:---:|:---:|:---:|
|P(X=x)|0.15|0.25||0.25|0.30|

#### (1) P(X=0)을 구하라.
```{r}
x <- c(-2,-1,0,1,2)
p <- c(0.15, 0.25,0,0.25,0.30)
p[3] = 1-sum(p)
p[3]
```

#### (2) 평균 $\mu$와 분산 $\sigma^2$을 구하라.
```{r}
#평균
mean = sum(x *p)
mean
#분산
var=sum(x*x*p)-mean^2
var
```

### 2. X ~ B(8,0.45)에 대하여 다음을 구하라.
#### (1) P(X=4)
```{r}
dbinom(4, 8, 0.45)
```
#### (2) P(X $\neq$ 3)
```{r}
1-dbinom(3, 8, 0.45)
```
#### (3) P(X $\leq$ 5)
```{r}
pbinom(5, 8, 0.45, lower.tail = T)
```
#### (4) P(X $\geq$ 6)
```{r}
pbinom(6, 8, 0.45, lower.tail = F) + dbinom(6, 8, 0.45)
```
#### (5) 평균 $\mu$
```{r}
mean <- 8 * 0.45
mean
```
#### (6) 분산 $\sigma$
```{r}
var = 8*0.45*(1-0.45)
var
```
#### (7) P($\mu$ -  $\sigma$ $\leq$ X $\leq$ $\mu$ + $\sigma$)
```{r}
pbinom(mean+sqrt(var), 8, 0.45) - pbinom(mean-sqrt(var), 8, 0.45)
```
#### (8) P($\mu$ - 2 $\sigma$ $\leq$ X $\leq$ $\mu$ + 2$\sigma$)
```{r}
pbinom(mean+2*sqrt(var), 8, 0.45) - pbinom(mean-2*sqrt(var), 8, 0.45)
```


## 6장 (1번, 2번)
### 1. 표준정규확률변수 Z에 대하여 다음을 구하라.

#### (1) P(Z $\geq$ 2.05)
```{r}
1-pnorm(2.05, 0, 1, lower.tail = T)
```
#### (2) P(Z < 1.11)
```{r}
pnorm(1.11, 0, 1, lower.tail = T)
```
#### (3) P(Z > -1.27)
```{r}
pnorm(-1.27, 0, 1, lower.tail = F)
```
#### (4) P(-1.02 $\leq$ Z $\leq$ 1.02)
```{r}
pnorm(1.02, 0, 1) - pnorm(-1.02, 0, 1)
```


### 2. X ~ N(5,4)일 때, 다음을 구하라.
#### (1) P(X $\geq$ 4.5)
```{r}
pnorm(4.5, 5, 2, lower.tail = F)
```
#### (2) P(X < 6.5)
```{r}
pnorm(6.5, 5, 2)
```
#### (3) P(X $\leq$ 2.5)
```{r}
pnorm(2.5, 5, 2)
```
#### (4) P(3 $\leq$ X $\leq$ 7)
```{r}
pnorm(7, 5, 2) - pnorm(3, 5, 2)
```


## 7장 (3번, 4번)
### 1. $\mu$ = 50이고 모표준편차가 다음과 같은 모집단으로부터 크기 25인 확률표본을 선정할 때, 표본평균이 49와 52 사이일 확률을 구하라.

#### (1) $\sigma$ = 4
```{r}
pnorm(52, 50, 4/5) - pnorm(49, 50, 4/5)
```
#### (2) $\sigma$ = 9
```{r}
pnorm(52, 50, 9/5) - pnorm(49, 50, 9/5)

```
#### (3) $\sigma$ = 12
```{r}
pnorm(52, 50, 12/5) - pnorm(49, 50, 12/5)
```


### 2. $\mu$ = 50이고 모표준편차 $\sigma$인 정규모집단으로부터 다음과 같은 크기 n인 확률표본을 선정할 때, 표본평균이 49와 51 사이일 확률을 구하라.

#### (1) n = 16
```{r}
pnorm(51, 50, 5/4) - pnorm(49, 50, 5/4)
```
#### (2) n = 49
```{r}
pnorm(51, 50, 5/7) - pnorm(49, 50, 5/7)
```
#### (3) n = 64
```{r}
pnorm(51, 50, 5/8) - pnorm(49, 50, 5/8)
```




## 8장 (1번, 2번)

### 1. 모분산이 다음과 같은 정규모집단의 모평균에 대한 95% 신뢰도를 갖는 구간을 추정하기 위하여 크기가 50인 표본을 선정한다. 이때 오차한계를 구하라.

#### (1) $\sigma^2$ = 5
```{r}
1.96*sqrt(5/50)
```
#### (2) $\sigma^2$ = 15
```{r}
1.96*sqrt(15/50)
```
#### (3) $\sigma^2$ = 25
```{r}
1.96*sqrt(25/50)
```
#### (4) $\sigma^2$ = 35
```{r}
1.96*sqrt(35/50)
```




### 2. 모분산 4인 정규모집단의 모평균에 대한 95% 신뢰도를 갖는 구간을 추정하기 위하여 다음과 같은 크기의 표본을 선정한다. 이때 오차한계를 구하라.

#### (1) n = 50
```{r}
1.96*sqrt(4/50)
```
#### (2) n = 100
```{r}
1.96*sqrt(4/100)
```
#### (3) n = 200
```{r}
1.96*sqrt(4/200)
```
#### (4) n = 500
```{r}
1.96*sqrt(4/500)
```



